臺灣桃園地方法院刑事判決　　　　　　　 96年度訴字第637號
公　訴　人　臺灣桃園地方法院檢察署檢察官
被　　　告　甲○○
選任辯護人　蔡榮德律師
上被告因違反槍砲彈藥刀械管制條例案件，經檢察官提起公訴（
95年度偵字第22971號），本院判決如下：
    主  文
甲○○未經許可，持有可發射子彈具有殺傷力之改造手槍，處有
期徒刑壹年陸月，減為有期徒刑玖月；併科罰金新臺幣陸萬元，
如易服勞役，以新臺幣壹仟元折算壹日，減為罰金新台幣參萬元
，如易服勞役，以新臺幣壹仟元折算壹日。扣案之仿WALTHER 廠
PPK/S 型半自動手槍製造之改造手槍壹支（含彈匣壹個，槍枝管
制編號0000000000號）及土造子彈參顆，均沒收。
    事  實
一、甲○○因遭地下錢莊討債，為求防身，竟於民國95年10月14
    日凌晨3 時許，在其開設位於桃園縣中壢市○○○路387 之
    7 號之檳榔攤內，向某姓名年籍不詳綽號「阿廷」之友人借
    用仿WALTHER 廠PPK/S 型半自動手槍製造、換裝土造金屬槍
    管而成，機械性能良好，可擊發適用子彈，具殺傷力之改造
    手槍1 支（槍枝管制編號：0000000000）及具殺傷力之直徑
    約8.02 mm 金屬彈頭之土造子彈5 顆，而甲○○明知前揭改
    造手槍及子彈乃屬槍砲彈藥刀械管制條例所列管制之槍枝、
    子彈，且未經許可，不得持有，竟仍加以收受而持有。嗣於
    同日下午1 時許，桃園縣政府警察局平鎮分局員警因另案知
    悉甲○○涉犯毒品危害防制條例罪嫌，而前往桃園縣中壢市
    ○○○路387 之7 號甲○○之住處查訪，經甲○○之家人同
    意入內後，甲○○即在其房間內於有偵查權限之警方尚未發
    覺前，主動供出其持有前開改造手槍及子彈之犯行並表示願
    意接受裁判而自首之，並扣得前揭改造手槍及子彈，始悉上
    情。
二、案經桃園縣政府警察局平鎮分局報請臺灣桃園地方法院檢察
    署檢察官偵查起訴。
    理　由
一、訊據被告甲○○對於上揭時地，向友人借用前開改造手槍及
    子彈之犯行均坦認不諱。又該扣案之槍枝、子彈等物，經送
    內政部警政署刑事警察局鑑驗結果，認：改造手槍1 支，係
    仿WALTHER 廠PPK/S 型半自動手槍製造、換裝土造金屬槍管
    而成，機械性能良好，可擊發適用子彈，具殺傷力（槍枝管
    制編號：0000000000）；子彈5 顆，認均係直徑約8.02mm金
    屬彈頭之土造子彈，並採樣2 顆試射，可擊發，認具殺傷力
    一節，亦有該局95年11月20日刑鑑字第0950159152號槍彈鑑
    定書1 件在卷足參。而扣案之子彈5 顆其直徑均約略相同於
    8.02mm，且外觀上判斷均屬土造子彈，依上述試射結果，堪
    認全部均具有殺傷力。此外，復有查獲現場及各該槍枝、子
    彈照片計8 張附卷可稽，及上開槍、彈扣案足佐。事證明確
    ，被告犯行堪以認定。
二、按犯本條例之罪自首，並報繳其持有之全部槍砲、彈藥、刀
    械者，減輕或免除其刑，槍砲彈藥刀械管制條例第18條第1
    項前段定有明文。查本件被告甲○○於員警至其家中查訪時
    ，於員警尚未發覺其涉有持有槍枝、子彈罪嫌前，自動供出
    上情，並提出前開槍枝、子彈供員警扣押等節，業據當時查
    獲之平鎮分局北勢派出所警員戊○○於本院審理時結證稱：
    「... 我們就對被告表明係警察身份，當時被告就坐在房間
    書桌前，我們就質問他是否係甲○○，是否有在放藥，他說
    他沒有，接著就詢問他身上斜背之包包裝何物，他就直接向
    我們說包包內有1 支改造手槍，係別人寄放的，我們就要被
    告將包包先放置桌上，但桌上太過凌亂，就請被告將包包放
    在床上，就由被告看著，我們動手將包包打開，打開後發現
    裡面確實有1 支改造手槍，1 個彈夾及數顆子彈。（檢察官
    問：你們查訪前有無懷疑或知悉被告持有改造手槍一事？）
    無。（檢察官問：當時你們問被告身上背的包包裝何物時是
    否有懷疑違禁品？）我們是懷疑裡面有安非他命。」等語，
    足認被告未經許可持有槍枝、子彈，於犯罪未發覺前自首一
    節明確，並提出其持有之改造手槍1 支、子彈5 顆使警扣案
    ，其性質相當於自首並報繳槍、彈，合於槍砲彈藥刀械管制
    條例第18條第1 項前段之規定，應減輕或免除其刑
四、核被告所為，係犯槍砲彈藥刀械管制條例第8 條第4 項之未
    經許可持有可發射子彈具殺傷力之改造手槍罪、同條例第12
    條第4 項未經許可持有子彈罪。被告自95年10月14凌晨3 時
    許至同日下午1 時許為警員查獲時止，持有前開槍枝及子彈
    之行為本質，係屬於繼續犯性質。又被告係以一行為同時持
    有該改造手槍及土造子彈，為想像競合犯，應依刑法第55條
    前段規定，從較重之未經許可持有具有殺傷力之改造手槍罪
    。被告未經許可持有槍枝、子彈，於犯罪未發覺前自首，並
    提出其持有之改造手槍1 支、子彈5 顆供扣案而報繳，依槍
    砲彈藥刀械管制條例第18條第1 項前段規定減輕其刑。爰審
    酌被告持有具殺傷力之手槍（含彈匣）1 支、土造子彈計5
    顆，對社會治安危害甚鉅，原應嚴懲，惟念其自始坦認犯行
    態度尚佳，且並無前科，素行尚佳，量處如主文所示之刑，
    再中華民國九十六年罪犯減刑條例（下稱減刑條例）已於96
    年7 月16日實施，雖被告所犯係槍砲彈藥管制條例第8 條之
    罪，惟本院所宣告之有期徒刑未逾1 年6 月，故尚無依減刑
    條例第3 條第1 項第4 款不予減刑之問題，爰併依減刑條例
    第2 條第1 項第3 款之規定減輕其刑；本件又併科罰金新台
    幣6 萬元，並依減刑條例第2 條第1 項第3 款減輕其刑，及
    諭知罰金易服勞役之折算標準。又扣案之槍枝1 支及子彈3
    顆，係屬違禁物，應依刑法第38條第1 項第1 款之規定宣告
    沒收。至於鑑驗時所試射之子彈2 顆，業均經試射擊發，剩
    餘彈殼、彈頭，不再具有子彈功能，已非違禁物（最高法院
    94 年 臺上字第3195號判決意旨參照），爰就已試射者不予
    宣告沒收，附此敘明。
五、至被告雖於本院審理時主張其已於偵查、審判中自白，並供
    述全部槍、彈之來源均為其友人丙○○，系爭槍、彈均為其
    於95年10月14日凌晨於其開設之檳榔攤內向丙○○所借用，
    應有槍砲彈藥刀械管制條例第18條第4 項之減輕或免除其刑
    規定之適用。然查：本院經傳訊證人丙○○到庭證述並與被
    告對質，證人丙○○均堅決否認有何借用槍枝及子彈予被告
    之事，稱其當時為被告開設檳榔攤僱用之小姐丁○○之男友
    ，當時僅代被告連絡另一名姓名年籍不詳綽號「阿達」之友
    人至被告開設之檳榔攤，「阿達」過不久就攜帶一個黑色包
    包到該檳榔攤並進入後面之房間內找被告，該「阿達」之男
    子離開後，伊就看到被告持有槍枝，並稱係為自己防身用，
    伊並無看到「阿達」如何交付槍枝予被告，又伊也不清楚被
    告連絡「阿達」至該處作何事（詳本院96年5 月24日審理筆
    錄）。而證人丁○○於本院審理時證述之情節與證人丙○○
    所述亦大致相符（詳本院96年7 月10日審理筆錄）。是被告
    初於警詢及偵查時所稱之「阿廷」之人尚難遽認即證人丙○
    ○，亦無其他佐證可資證明。雖被告自稱與證人丙○○於95
    年10月12日至同月14日間有多通行動電話通聯，觀諸偵卷中
    所附被告使用之行動電話0000000000號通聯資料，確與丙○
    ○使用之電話有多通通聯紀錄，然被告與證人丙○○本為友
    人，亦無證據證明該等通聯之對話即為被告向丙○○借用槍
    、彈一事，是亦難證實被告之說詞。且丙○○部份，經台灣
    桃園地方法院檢察署函覆本院並未受理丙○○之槍砲案件，
    有該署96年5 月3 日乙○玲仁偵22971 字第27026 號函一紙
    附卷可稽。故本件難認已有查獲槍枝、子彈來源之情形，與
    槍砲彈藥刀械管制條例第18條第4 項規定之「因而查獲槍枝
    、子彈之來源」要件有別，被告此部份主張依法減輕其刑並
    無理由，亦此敘明。
六、據上論斷，應依刑事訴訟法第299 條第1 項前段，槍砲彈藥
    刀械管制條例第8 條第4 項、第12條第4 項、第18條第1 項
    前段，刑法第11條前段、第42條第3 項、刑法第55條前段、
    第38條第1 項第1 款，中華民國九十六年罪犯減刑條例第2
    條第1項第3款、第7條，判決如主文。
本案經檢察官郝中興到庭執行職務。
中　　華　　民　　國　　96　　年　　7 　月　　24      日
                　刑事第五庭  審判長法　官　潘政宏
                                    法  官  陳月雯
                                    法  官  楊晴翔
如不服本判決，應於判決送達後10日內向本院提出上訴狀（應附
繕本），上訴於臺灣高等法院。
本件正本證明與原本無異。
                                    書記官  范升福
中　　華　　民　　國　　96　　年　　7 　　月　　27　　日
附錄本件論罪科刑法條：
槍砲彈藥刀械管制條例第8條第4項
未經許可，持有、寄藏或意圖販賣而陳列第 1 項所列槍枝者，處
 3 年以上10年以下有期徒刑，併科新臺幣700 萬元以下罰金。
槍砲彈藥刀械管制條例第12條第4項
未經許可，持有、寄藏或意圖販賣而陳列子彈者，處 5 年以下有
期徒刑，併科新台幣 300 萬元以下罰金。
